ACORDAO-COMPLETO-2433313

ACÓRDÃO DE RELAÇÃO

ACÓRDÃO DE RELAÇÃO 10943/2020 ATA 35/2020 - SEGUNDA CÂMARA

Acórdão 10943/2020-TCU-Segunda Câmara
	Trata-se de processo versando sobre agravo (peças 248, 350/359 e 360) interposto por Rogério Márcio Mariano em face do Acórdão 3466/2019-TCU-Segunda Câmara, deliberação por meio da qual não foram conhecidos, eis que intempestivos, os embargos de declaração opostos pelo mesmo recorrente contra o Acórdão 9532/2017-TCU-Segunda Câmara; bem como sobre segundos embargos de declaração (peça 359) interpostos em face do Acórdão 9532/2017-TCU-Segunda Câmara. 
	Considerando que a espécie recursal é inadequada para impugnar o Acórdão 3466/2019-TCU-Segunda Câmara, tendo em vista que, nos termos do artigo 289 do Regimento Interno/TCU, o agravo é cabível em face de despachos decisórios do Presidente da Corte, de Presidente das Câmaras ou de Relator, desfavorável à parte, e da medida cautelar adotada com fundamento no artigo 276 do referido diploma;
	Considerando a intempestividade dos segundos embargos interpostos, consoante a instrução da Secretaria de Recursos (peça 368) , eis que os primeiros embargos não foram conhecidos, também por intempestividade, não se aplicando, in casu, a suspensão do prazo para a interposição dos demais recursos (art. 34, § 2º, da Lei 8.443/1992) ;
	Considerando que o recorrente já havia apresentado embargos de declaração anteriormente contra o Acórdão 9532/2017-TCU-Segunda Câmara (peça 331) , impedindo a oposição de novos embargos de declaração contra a mesma decisão, por gerarem preclusão consumativa, nos exatos termos do art. 278, § 3º, do Regimento Interno/TCU;
	ACORDAM os Ministros do Tribunal de Contas da União, reunidos em sessão de 2ª Câmara, por unanimidade, com fundamento nos arts. 143, inciso IV, alínea "b" e § 3º, 277, incisos III e V, e 278, §§ 2º e 3º, do Regimento Interno/TCU, em não conhecer do agravo interposto por Rogério Márcio Mariano contra o Acórdão 3466/2018-TCU-Segunda Câmara e em não conhecer dos segundos embargos opostos em face do Acórdão 9532/2017-TCU-Segunda Câmara, e dar ciência desta deliberação ao recorrente.
	1. Processo TC-Processo 024.213/2009-9 (AGRAVO E EMBARGOS DE DECLARAÇÃO EM RECURSO DE RECONSIDERAÇÃO) 
	1.1. Responsáveis: Dilma Ferreira dos Reis (XXX.296.487-XX) ; Iná Marinho Rabello (232.043.469- 00) ; José da Cruz Gouvêa Neto (XXX.062.244-XX) ; RF - Incorporações Imobiliárias Ltda. (65.158.750/0001-31) ; Rogério Marcio Mariano (XXX.641.476-XX) .
	1.2. Recorrente: Rogério Marcio Mariano (XXX.641.476-XX) .
	1.3. Órgão/Entidade: Centro de Controle Interno da Marinha.
	1.4. Relator: Ministro Aroldo Cedraz
	1.5. Representante do Ministério Público: não atuou.
	1.6. Relator da deliberação recorrida: Ministro Aroldo Cedraz.
	1.7. Unidade Técnica: Secretaria de Recursos (SERUR) .
	1.8. Representação legal: João Silva de Jesus (9.728/OAB-ES) e outros, representando Rogério Marcio Mariano; 
	1.9. Determinações/Recomendações/Orientações: não há.

Segunda Câmara

Centro de Controle Interno da Marinha.

Dilma Ferreira dos Reis (XXX.296.487-XX); Iná Marinho Rabello (232.043.469- 00); José da Cruz Gouvêa Neto (XXX.062.244-XX); RF - Incorporações Imobiliárias Ltda. (65.158.750/0001-31); Rogério Marcio Mariano (XXX.641.476-XX).

ACORDAO-COMPLETO-2529073

Acórdão de Relação 1868/2022 - Segunda Câmara

Acórdão de Relação

ACORDAO-COMPLETO-2526187

Acórdão de Relação 567/2022 - Segunda Câmara

AROLDO CEDRAZ

Ministro Aroldo Cedraz.

João Silva de Jesus (9.728/OAB-ES) e outros, representando Rogério Marcio Mariano;

Não atuou.

TOMADA DE CONTAS ESPECIAL (TCE)

Secretaria de Recursos (SERUR).